臺灣彰化地方法院彰化簡易庭民事小額判決  
111年度彰小字第373號
原      告  南山產物保險股份有限公司

法定代理人  蔡漢凌  
訴訟代理人  林坤蓬  
被      告  陳王貴粟
上列當事人間損害賠償事件，本院於民國111年7月20日言詞辯論
終結，判決如下：
    主    文
被告應以因繼承所得陳語瑄遺產為限給付原告新臺幣35,275元，
及自民國111年4月23日起至清償日止按年息5％計算之利息。
原告其餘之訴駁回。
訴訟費用新臺幣1,000元由被告以因繼承所得陳語瑄遺產為限負
擔新臺幣811元，餘由原告負擔。
本判決第1項得假執行。
    理由要領
民事訴訟法第436條之8第1項規定「關於請求給付金錢或其他代
  替物或有價證券之訴訟，其標的金額或價額在新台幣十萬元以
  下者，適用本章所定之小額程序」，第436條之18第1項規定「
  判決書得僅記載主文，就當事人有爭執事項，於必要時得加記
  理由要領」。
本院依兩造之主張及舉證，判斷如下： 
㈠被告之被繼承人陳語瑄為交通事故之肇事因素，訴外人張翠璧
  無肇事因素。
㈡車牌號碼000-0000號汽車非運輸業用，遭毀損時出廠4年9月，
  未逾5年，修復費用新臺幣（下同）43,477元，包含零件10,36
  0元、工資12,493元、烤漆20,624元，零件部分以附表所示平
  均法計算折舊後為2,158元，連同無庸折舊之其餘費用合計35,
  275元（計算式：2,158+12,493+20,624＝35,275）。
㈢原告依侵權行為、保險人代位權、繼承之法律關係，請求被告
  給付35,275元，及自起訴狀繕本送達翌日即民國111年4月23日
  起至清償日止按年息5％計算之利息，為有理由，應予准許；逾
  此部分，為無理由，應予駁回。
中　　華　　民　　國　　111 　年　　8 　　月　　3 　　日
                  彰化簡易庭  法    官  廖政勝
以上正本係照原本作成。
如不服本判決，應於判決送達後20日內，以其違背法令為理由（
表明判決所違背之法令及其具體內容，與依訴訟資料可認為判決
有違背法令之具體事實），向本院提出上訴狀，並按應送達於他
造之人數提出繕本或影本，及繳納第二審裁判費。
中　　華　　民　　國　　111 　年　　8 　　月　　3 　　日
                              書 記 官  梁高賓

附表：
依行政院所頒固定資產耐用年數表及固定資產折舊率表，【非運
輸業用客車、貨車】之耐用年數為5年，依平均法計算其折舊結
果（即以固定資產成本減除殘價後之餘額，按固定資產耐用年數
表規定之耐用年數平均分攤，計算折舊額），每年折舊率為5分
之1，並參酌營利事業所得稅查核準則第95條第6項規定「固定資
產提列折舊採用定率遞減法者，以1年為計算單位，其使用期間
未滿1年者，按實際使用之月數相當於全年之比例計算之，不滿1
月者，以1月計」，上開【非運輸業用客車、貨車】自出廠日迄
本件車禍發生時已使用4年9月，則零件扣除折舊後之修復費用估
定為2,158元【計算方式：1.殘價＝取得成本÷( 耐用年數＋1)即10
,360÷(5+1)≒1,727（小數點以下四捨五入）；2.折舊額 ＝(取得
成本－殘價)×1/（耐用年數）×（使用年數）即(10,360－1,727) ×
1/5×（4+9/12）≒8,202（小數點以下四捨五入）；3.扣除折舊後
價值＝（新品取得成本－折舊額）即10,360－8,202＝2,158】